【裁判字號】    95,上易,48
【裁判日期】    950606
【裁判案由】    侵占
【裁判全文】
臺灣高等法院刑事判決                  95年度上易字第48號
上  訴  人  臺灣臺北地方法院檢察署檢察官
上  訴  人
即  被  告  丙○○
選任辯護人  林富村律師
上列上訴人因侵占案件，不服臺灣臺北地方法院93年度易字第77
3號，中華民國94年11月28日第一審判決（起訴案號：臺灣臺北
地方法院檢察署93年度偵字第761號），提起上訴，本院判決如
下：
    主  文
原判決撤銷。
丙○○連續意圖為自己不法之所有，而侵占業務上所持有之物，
處有期徒刑貳年；緩刑伍年。
    事  實
一、丙○○於民國 (下同)七十九年間起擔任址設臺北市大安區
    ○○○路二段一四八巷二十四號臺北市私立開平高級中學（
    下稱開平高中）校長，綜理全校事務，為從事業務之人。明
    知私立學校法第六十三條第一項規定，私立學校向學生收取
    費用之項目、用途及數額，不得逾主管教育行政機關規定之
    範圍，及依教育部訂頒私立學校建立會計制度實施辦法第十
    四條、第十五條規定，私立學校之一切收入、支出均應依學
    校會計制度規定登帳並全數表達，不得另行設帳處理，且私
    立學校所有收入，均應存入其在金融機構開設之專戶。
二、丙○○竟為籌設聯華技術學院，基於意圖為自己不法所有之
    概括犯意，自八十六年二月間起至九十二年三月間止，違反
    前開私立學校法及私立學校建立會計制度實施辦法之規定，
    在未向主管教育行政機關報請核准，亦未經開平高中董事會
    同意之情況下，巧立人文型態潛能開發、設施重置等代收代
    辦費項目，指示不知情之開平高中會計主任葉武吉、註冊組
    長丁○○、出納組長甲○○等相關人員製作、發放、收取及
    勾稽上開代收代辦繳費單，於每學期開學註冊時，向開平高
    中學生收取代收代辦費用，而使開平高中學生及其家長依該
    代收代辦繳費單上之金額，逕行匯入丙○○個人設於第一商
    業銀行信義分行第00000000000、000000
    00000、00000000000號帳戶內，自八十五
    學年度第二學期起至九十一學年度第二學期止，共匯入新臺
    幣（下同）二億四千零十三萬三千七百十八元（繳款時間、
    匯入帳號、金額均詳如附表所示）。丙○○除於八十八年一
    月十五日至九十二年六月廿四日支付開平高中購買八十七、
    八十八年上下學期書籍費、服裝費、薪資墊款等項共二千五
    百七十一萬六千四百二十五元外，竟將業務上持有之餘款二
    億一千四百四十一萬七千二百九十三元侵占入己，挪作其籌
    設聯華技術學院之用。迨臺北市政府政風處接獲檢舉，函請
    法務部調查局航業海員調查處調查，法務部調查局航業海員
    調查處人員於九十二年十二月十七日持原審法院核發之搜索
    票至開平高中搜索，扣得九十學年度第一學期、第二學期，
    及九十一學年度第一學期及第二學期之代收代辦收據各一本
    ，始查悉上情。
三、案經法務部調查局航業海員調查處報請臺灣臺北地方法院檢
    察署檢察官偵查起訴。
    理  由
一、訊據上訴人即被告丙○○固不否認自八十六年二月間起至九
    十二年三月間止，向學生收取代收代辦費，並匯入伊設於第
    一商業銀行信義分行第00000000000、0000
    0000000、00000000000號之個人帳戶內
    。惟矢口否認有何業務侵占犯行，辯稱：代收代辦費為捐款
    性質，係伊評估學校需要後，再決定建議學生繳費之金額，
    由學生選擇性繳納，學生可以依其實際情況繳納，不繳不影
    響其註冊。該代收代辦費是用在與學生相關之事務上，包括
    畢業進路規劃與安排、校園人文教育氛圍之研究發展及其他
    提升教學品質之相關事務上，該代收代辦費無須經臺北市政
    府教育局或學校董事會之審查核准，伊沒有將代收代辦費轉
    交開平高中，亦沒有列帳，該等帳戶之存摺、印章是伊自己
    保管。又伊用於支付購買開平高中書籍費、服裝費、修繕費
    、墊付開平高中薪資及不足之存款等，共計二千五百七十一
    萬六千四百二十五元，用在支付聯華技術學院規劃費、工程
    款、籌備處之各項費用、道路用地貸款本金及利息共計三億
    七千六百二十九萬八千八百十四元，兩項總計四億二百零一
    萬五千二百三十九元，遠超過代收代辦費之收入。又聯華技
    術學院係開平高中升格為大學院校之用，開平高中董事會於
    第十三屆第九次會議及第十四屆第七次、第八次會議，亦已
    同意，接受聯華技術學院之捐贈，供該校發展升格為大學院
    校之用，是伊主觀上並無為自己不法所有之意圖云云。
二、經查：
（一）上揭犯罪事實，業據：
    1.證人即開平高中學生家長施國平於本院審理時結證稱：我
      的兒子施凱傑在八十九年至九十一年間就讀於開平高中，
      每學期繳費單有二張，一張是學雜費，是存入學校之帳戶
      ，一張是代收代辦費，是存入被告個人之帳戶，該代收代
      辦費之單據上沒有教育局之核准文號，且代收代辦費之明
      細係貼在學校之公佈欄，學校沒有主動發給，我有打電話
      去學校質疑，但沒有結果，代收代辦費明細所列人文型態
      潛能開發、設施重置部分我看不懂，學校沒有人告訴我代
      辦費是捐贈性質可以不繳，單據上也沒有註明，代收代辦
      費之繳費單不可能是捐款之收據，所以我不敢不繳，因為
      怕小孩不能入學等語（見原審卷三第一九五頁反面至第一
      九七頁）。
    2.證人即開平高中前註冊組長丁○○於調查局、偵查中及原
      審審理時證稱：本校學生要完成學雜費及代收代辦費後始
      能註冊，學生沒有繳納學雜費或代收代辦費，我會註記並
      追蹤學生之情況，如果學生不繳納並有休學意願，在辦完
      休學手續後，我會在學籍上記載，如果學生因經濟問題無
      法繳納，又非清寒學生，會向學校分期繳納前述費用，原
      則上學生向學校提出分期支付款申請，就算完成註冊，分
      期付款之業務不是我負責，我會告訴他們可以去申請，我
      知道曾經有學生用分期付款之方式付學雜費或代辦費，如
      果沒有提出分期付款之申請，又沒有全數付清，對我來說
      註記還在，如果分期付款，記號就註記為分期付款，又學
      生繳費有二個帳戶，一個是開平高中之專戶，一個是被告
      之專戶，我不知道為何學生繳費會有一部分要繳至被告專
      戶，我也不知道學生應繳納之代收代辦費性質是否屬捐款
      性質或能選擇性繳納，我只知道學生要繳納代收代辦費後
      始能註冊，代收代辦費之用途、收費標準訂定程序及金額
      流向等，我都不清楚等語（見偵一卷第十四頁至第二十二
      頁、偵二卷第四十五頁至第四十七頁、原審卷三第一九三
      頁至第一九五頁）。
    3.證人即開平高中會計主任葉武吉於調查局及偵查中證稱：
      開平高中所繳交之學費單據，學雜費是教育局規定的，代
      收代辦費是被告要收的，是否經過學校董事會之審查通過
      我不清楚，學生每一學期繳交費用有超過教育局規定之上
      限，我不知道何人決定要將學生代收代辦費繳入被告之私
      人帳戶，也不知道是否經過臺北市政府教育局審查，我不
      知道開平高中為何要學生分別向第一商業銀行信義分行二
      種不同帳號繳納學雜費及代收代辦費，屬於開平高中之學
      校專戶之帳目我有處理，但未曾處理被告私人帳戶之帳目
      ，開平高中並未收到學生繳納之代收代辦費，繳納代收代
      辦費之繳費單之第四聯係學生註冊聯，學生註冊後交予學
      校，由出納甲○○保管，而代收代辦費不是學校名義收之
      收費，自未列入註冊單中等語（見偵四卷第一一六頁至第
      一二四頁、第一二六頁至第一二八頁）。
    4.證人即開平高中出納組長甲○○於調查局及偵查中證稱：
      本校於第一商業銀行信義分行開立戶名為臺北市私立開平
      中學之帳號00000000000號帳戶係作為繳納學
      雜費之用，被告個人專戶用來收取代收代辦費之專戶有三
      個，都是被告自己開戶，自己記帳，存摺、印章也是被告
      自己保管，被告有時會將蓋好章之取款條及存摺交給我叫
      我跑腿，但錢拿去哪裡我不清楚，我只負責學生繳交代辦
      費之勾稽作業等語（見偵二卷第四頁至第十三頁、偵四卷
      第一三○頁至第一四八頁、第一五○頁至第一五四頁）。
      嗣於本院亦結稱：代收代辦費學校出納會計人員均無經手
      ，由學生直接入帳，我們根據銀行帳目及學生所繳單據作
      勾記等情屬實（見本院卷第五頁）。
    5.證人即開平高中之董事包心慈、成天明、周日勝、姚金章
      、賈禮、劉孝炎、林立信於偵查中均結證稱：我們不知道
      開平高中學生繳費除部分繳入開平高中專戶外，還有一部
      分繳入被告自己開的私人專戶，學費多少是誰定的我們不
      清楚，被告沒有在董事會報告上開收費之狀況等語一致在
      卷（見偵一卷第二十五頁至第三十三頁、偵二卷第五十三
      頁至第六十一頁）。
    6.綜上所述，足見前開代收代辦費之收取，並未經臺北市教
      育局之審核，亦未經開平高中董事會之同意，完全係被告
      個人決定收取及其金額，並匯入被告個人設於第一商業銀
      行信義分行之帳戶，所收取之款項由被告自己管理，並未
      列帳於開平高中帳目內甚明。至被告帳內，自八十二年二
      月十九日起至九十二年三月二十日止，所匯代辦費金額共
      二億四千零十三萬三千七百十八元，如附表所示，被告雖
      辯稱：僅匯二億三千九百七十六萬四千七百十九元云云，
      惟查被告所計繳款時間較本院所認為短，此有被告所提被
      證一可按（見原審卷三第三十三頁），是應以本院所認定
      者為正確，併此敘明。
（二）被告雖辯稱：代收代辦費為捐款性質，由學生選擇性繳納
      云云。然查本案學雜費繳費單、代收代辦費繳費單格式完
      全相同，二者之第四聯均印有「交學生註冊用」字樣，此
      有代收代辦費繳費單在卷足憑（見偵二卷第二十八頁至第
      三十頁），另第一商業銀行信義分行代理收款之全行代理
      收款申請書格式亦完全相同，且代收代辦費之全行代理收
      款申請書戶名除記載「丙○○」外，其後尚以括弧註明「
      私立開平中學」，此亦有第一商業銀行信義分行全行代理
      收款申請書在卷足憑（見偵三卷第十四頁至第一三四頁及
      扣案物），由代收代辦費繳費單印有「交學生註冊用」之
      文字，及代收代辦費之全行代理收款申請書上戶名以括弧
      註記「私立開平中學」一語客觀判斷，該款顯非捐款性質
      。況證人丁○○亦證述開平高中學生要完成學雜費及代收
      代辦費後始能註冊，學生沒有繳納學雜費或代收代辦費，
      其會註記並追蹤學生之情況等情，詳如前述，如該代收代
      辦費係捐款性質，證人丁○○何須追蹤學生要求其分期繳
      納？雖證人即曾任眾長會長之己○○、戊○○及乙○○均
      結稱：渠等確簽具證明書，證明學生在學期間所代收代辦
      費存入被告銀行帳戶，確係捐款之性質，所繳代收代辦費
      均係自願等情（見本院卷第一七三至一七五頁）；惟查代
      收代辦費如屬捐款性質，何不以捐款名義收取？退而言之
      ，如係捐款性質非虛，所捐之對象應為開平高中，而非身
      為校長之被告始合常情。被告辯稱：代收代辦費為捐款性
      質，由學生選擇性繳納云云，顯不可採。
（三）又按私立學校法第六十三條第一項規定：私立學校向學生
      收取費用之項目、用途及數額，不得逾主管教育行政機關
      規定之範圍。且臺北市政府教育局八十六學年度至九十二
      學年度學雜費及代收代辦費用之收費標準，均曾函知臺北
      市公私立各級學校，有臺北市政府九十二年十二月三十日
      北市教一字第○九二四○三一二四○○號函檢送之「八十
      六學年度至九十二學年度各級學校學雜費及代收代辦費等
      徵收標準」在卷可稽（見偵五卷第八頁至第七十二頁）。
      而臺北市政府教育局函知之代收代辦費項目係學生寄宿費
      、蒸飯費、腳踏車停放費、家長會費、學生團體保險費、
      游泳池水電及管理費、午餐學校燃料費、尿液檢查費等，
      均屬與繳費學生在校學習密切相關之必要及有益費用。被
      告乃巧立抽象空泛之人文型態潛能開發、設施重置等名目
      ，收取代收代辦費，已逾教育主管單位規範之項目甚明。
      被告自七十九年間起即擔任開平高中校長，自難諉為不知
      。
（四）至被告所辯：伊所收取之代收代辦費，用於支付聯華技術
      學院規劃費、工程款、籌備處之各項費用、道路用地貸款
      本金及利息，總計三億七百六百二十九萬八千八百十四元
      ，遠超過代收代辦費之收入部分。經查：
    1.被告於八十三年十月購得苗栗縣造橋鄉○○○段341地號
      等四十三筆土地，合計三四五八八０平方公尺，共計一億
      二千萬元，有聯華技術學院土地清冊二紙在卷可按（見原
      審卷三第三十五頁、三十六頁）。先行開發二十五筆土地
      ，信託許阿昌、張盛興以受託人名義登記，亦有信託書卷
      可考（見本院卷第一一九至一二一頁）。
    2.被告於七十九年六月三十日與山地工程顧問公司訂立辦理
      上開校地之建校設立、規劃、設計等委託合約復於八十八
      年四月再與該顧問公司訂立整地工程施工顧問及興造合約
      ，此有委託合約書可稽（見本院卷第一二七至一四０頁）
      。其間陸續支付該顧問公司規劃費二百八十九萬元，亦有
      支付山地工程顧問公司規劃費明細表可考（見原審卷三第
      四二頁）。
    3.被告於八十八年一月廿九日與信業營造工程股份有限公司
      訂立上開校地整地工程總價一億二千七百萬元，有工程合
      約可證（見本院卷第一四一至一四八頁）。由被告支付該
      工程公司開發聯華技術學院工程款一億一千五百九十二萬
      元，亦有支付信業營造工程公司工程款明細表共三頁可按
      （見原審卷三第四十三至四十五頁）。
    4.被告於九十二年一月廿一日與大眾營造有限公司訂立上開
      校地整地後續工程合約，有工程合約可考（本院卷第一四
      九至一五四頁）。由被告支付工程款六百四十四萬二千六
      百十二元，亦有支付大眾營造有限工程工程費明細表可據
      （見原審卷第四十六頁）。
    5.被告於八十九年六月廿五日至九十三年一月八日陸續支付
      聯華技術學院籌備處各項費用（含大宇建築師監造費、務
      實工程顧問規劃費、顧問車馬費、水土保持金、建築師公
      費及行政支出等項）五千零八十四萬八千一百六十三元，
      有各項費用明細表可按（見同上卷第四十七頁）。
    6.被告於八十八年十一月三十日至九十年九月二十八日陸續
      支付聯華技術學院前門道路用地貸款本金及利息、土地增
      值稅等項共計八千零十九萬八千零三十九元，有明細表可
      證（見同上卷第四十八頁）。
    7.此外，復有聯華技術學院完成開發整地現場全貌照片、現
      場校地向北景觀照片、及現場校地向東南景觀照片在卷可
      考（見本院卷第一六０至一六二頁）。
    8.綜上所述，被告上開各項支出總計為三億七千六百二十九
      萬八千八百十四元，見被告此部分之辯解，應可採信。
（五）另被告所辦：伊籌設之學聯華技術學院係開平高中升格為
      大學院校之用，開平高中董事會亦已同意接受聯華技術學
      院之捐贈，供該校發展升格為大學院校之用部分。經查：
      依開平高中董事會九十年十一月三日第十三屆第九次會議
      紀錄所載：「‧‧‧苗栗縣仕紳許阿昌、張盛興先生有意
      將其造橋鄉○○○段二十五筆共計十八公頃土地，無償捐
      贈本校作為發展日後設立大學校院之用‧‧‧該土地原由
      丙○○校長委託工程顧問公司規劃、整地等工程，於八十
      八年經教育部八十八‧九‧二十八臺（八八）技二字第八
      八一一四四九九號函准予成立聯華技術學院籌備處，陸續
      完成大部分工程，籌備處先後已付工程款新臺幣一億一千
      八百六十萬元，現因情勢變遷商請本校續辦，已付工程款
      由原籌備處捐贈，未付尾款由續辦者負擔‧‧‧關於接受
      捐地供本校發展申辦大學院校之用，原則同意，工程尾款
      部分由本會為接續籌設，同意負擔。土地係無償捐贈，可
      先辦理過戶手續，但將來立法院如未通過私立學校法修正
      條文致本會無法源依據申設大學院校時，同意將該土地捐
      贈聯華技術學院。」（見原審卷三第一五七頁至第一六二
      頁）；又開平高中董事會九十一年十二月六日第十四屆第
      七次會議紀錄記載：「(一)本會於第十三屆第九次董事會議
      通過接受捐贈苗栗縣造橋鄉○○○段三四一地號等二十五
      筆土地，係屬農地，出資人夏馮良杜女士、丙○○君因未
      具有自耕農之身分，先前共同信託登記與許阿昌、張盛興
      先生名下，另丙○○君原捐贈與聯華技術學院籌備處之赤
      崎子段土地七筆，亦願意一併捐贈予本校辦理分校或升格
      為專上學校。(二)本會原擬於上揭受贈土地設立分校，因與
      規定不符，擬研究升格為專上學校之可行性。決議：查核
      上述土地經教育部核准為技術學院用地屬實，宜成立專案
      小組規劃研究並升格為專上學校之可行方案，陳報教育部
      核示。」（見原審卷三第一六四頁至第一六七頁）；另開
      平高中董事會九十三年二月二十八日第十四屆第八次會議
      紀錄載明：「馮君夏君等捐贈苗栗縣造橋鄉○○○段三四
      一地號等二十五筆土地及赤崎子段土地七筆予學校案，考
      量接受捐贈，可解決本校升格為大專院校所需校地。經決
      議同意接受捐贈土地，俟報局核准後辦理後續相關事宜。
      」（見原審卷三第一六九頁至第一七一頁）。而聯華技術
      學院籌備處亦於九十五年四月廿五日以 (95)聯華秘字第
      09504250001號函教育部，將開發之學校用地捐贈予開平
      高中，以資升格為大專院校，有該函件在卷可考（見本院
      卷第一六五頁）。顯見被告此部分之辯解，亦堪採信。
（六）至於被告主張伊收取之代收代辦費，用於支付購買開平高
      中書籍費、服裝費、修繕費、墊付薪資、墊付開平高中不
      足之存款等，共計二千五百七十一萬六千四百二十五元部
      分。經查被告於八十八年一月十五日至六月廿四日，確支
      付開平高中購買八十七、八十八年上下學期書籍費、服裝
      費、薪資墊款等項，共計二千五百七十一萬六千四百二十
      五元，有支付開平高中校本部明細表及量發之支票影本等
      件附卷可稽（見原審卷三第四十一頁、第五十一頁至五十
      六頁）。是被告此部分之主張，亦可信為真。
（七）公訴意旨另認被告將侵占所得，部分作為其個人理財之用
      ，包括購買上市公司股票，以自己名義購買總期可轉讓定
      期存單及以其母馮良杜名義在第一銀行信義分行開立美金
      外幣存款部分。被告固不否認有以同一帳戶存款支付股票
      、定期存單及美金外幣存款等情，惟據辯稱：此部分為伊
      自己之收入等語。經查: 被告於第一商業銀行信義分行第
      00000000000、00000000000、0
      0000000000號帳戶內存款之組成，除代收代辦
      費外，尚有其他存款，顯見被告未將所收取之代收代辦費
      與其個人存款區分，其於原審審理時亦坦認並未作帳區分
      學生匯入款項與自己存入款項在卷（見原審卷三第二０二
      頁）。再查被告籌設聯華技術學院，用於規劃、工程款及
      籌備處等各項費用、道路用地貸款本金及利息等項，即達
      三億七千六百二十九萬八千八百十四元，已如前述，顯見
      被告資力頗豐，則被告此部分之個人理財，是否由學生匯
      入款項或其個人存款轉出，已難強為區分，且縱由學生匯
      入款項轉出，亦屬侵占後之處分贓物行為，併予敘明。
（八）綜上所述，被告向開平高中學生及其家長所收取之代收代
      辦費，姑不論是否屬於捐款性質，惟該代收代辦費之收取
      則屬開平高中所有，應無疑義。乃被告私設個人銀行帳戶
      ，使開平高中學生及家長依代收代辦費繳費單之金額，匯
      入該帳戶，嗣除用於支付購買開平高中書籍費等項外，餘
      款侵占入己，挪作為其籌設聯華技術學院之用，其有業務
      侵占之犯行甚明。至侵占罪係即成犯，凡對於自己持有之
      他人所有物，有變易持有為所有之意思時，即應構成犯罪
      。本案被告於侵占後將所得款項，挪作其籌設聯華技術學
      院之用，縱其支出費用超過侵占所得，或將該學院捐贈開
      平高中，供作開平高中將來升格為大學院校之用，均無解
      於侵占罪名之成立，惟僅得供量刑之參考而已。本案事證
      明確，應依法論科。
三、核被告所為，係涉犯刑法第三百三十六條第二項之業務侵占
    罪。被告利用不知情之開平高中會計主任葉武吉、註冊組長
    丁○○、出納組長甲○○等相關人員製作、發放、收取及勾
    稽上開代收代辦繳費單，於每學期開學註冊時，向開平高中
    學生收取代收代辦費用，為間接正犯。被告先後多次犯行，
    時間緊接，所犯罪名相同，顯係出於概括之犯意為之，應依
    刑法第五十六條連續犯之規定，以一罪論，並加重其刑。原
    審據以論科，固非無見。惟原審認被告違反前揭私立學校法
    及私立學校建立會計制度實施辦法之規定，在未向主管教育
    行政機關報請核准之情況下，巧立代收代辦費項目，於每學
    期開學註冊時，向平高中學生訛取代收代辦費用，使開平高
    中學生及其家長陷於錯誤，誤信須繳交代收代辦費始能完成
    註冊程序，所為應成立刑法第三百三十九條第一項之詐欺取
    財罪，尚有未洽。檢察官以原審量刑過輕為由提起上訴，雖
    無理由（關於量刑部分，詳如後述），惟原判決既有可議，
    自屬無可維持，應可撤銷改判。爰審酌(一)被告私設個人銀行
    帳戶，侵占開平高中學生及家長匯入之代收代辦費用，其動
    機在於籌設聯華技術學院，而聯華技術學院係開平高中升格
    為大學院校之用，開平高中董事會亦已同意接受聯華技術學
    院之捐贈，供該校發展升格為大學之用；(二)被告籌設聯華技
    術學院，用於規劃費、工程款等費用，共計三億七千六百二
    十九萬八千八百十四元，已超出本案侵占金額二億一千四百
    四十一萬七千二百九十三元甚多；(三)被告犯後之態度及其品
    性、智識程度等一切情狀，認檢察官求刑五年尚嫌過重，爰
    量處如主文第二項所示之刑。又查被告未曾受有期徒刑以上
    刑之宣告，此有本院被告前案紀錄表一份在卷足憑，本院認
    被告受此偵審程序及刑之宣告等教訓，當知警惕，諒無再犯
    之虞，所宣告之刑，以暫不執行為適當，爰併宣告緩刑五年
    ，以勵自新。至於扣案之九十學年度第一學期、第二學期，
    及九十一學年度第一學期及第二學期之代收代辦收據各一本
    ，雖係被告供犯罪所用之物，惟業經開平高中學生提交開平
    高中註冊之用，已為開平高中所有，爰不為沒收之諭知，附
    此敘明。
據上論斷，應依刑事訴訟法第369條第1項前段、第364條、第299
條第1項前段、刑法第56條、第336條2項、第74條第1款、罰金罰
鍰提高標準條例第1條前段，判決如主文。
本案經檢察官曾忠己到庭執行職務。
中    華    民    國    95    年    6     月    6    日
                  刑事第二十庭審判長法  官  尤豐彥
                                    法  官  張明松
                                    法  官  吳鴻章
以上正本證明與原本無異。
不得上訴。
                                    書記官  魏淑娟
中    華    民    國    95    年    6     月    8     日
附錄：本案論罪科刑法條全文
中華民國刑法第336條第2項
對於業務上所持有之物，犯前條第1項之罪者，處6月以上5年以
下有期徒刑，得併科3千元以下罰金。


司法院資訊處製作；財團法人民間司法改革基金會備份。
